【裁判字號】    98,交聲,409
【裁判日期】    980410
【裁判案由】    違反道路交通管理處罰條例聲明異議
【裁判全文】
臺灣士林地方法院交通事件裁定         98年度交聲字第409號
原處分機關  臺北市交通事件裁決所
異 議 人即
受 處 分人  甲○○
上列異議人即受處分人因違反道路交通管理處罰條例案件，對於
臺北市交通事件裁決所98年3 月27日所為之處分（原處分案號：
北市裁罰字第裁22-AOOXDV316號），聲明異議，本院裁定如下：
    主  文
異議駁回。
    理  由
一、按汽車駕駛人駕駛執照經吊銷、註銷，仍駕駛小型車者，新
    臺幣（下同）6,000 元以上，12,000元以下罰鍰，並當場禁
    止其駕駛，道路交通管理處罰條例第21條第1 項第4 款，定
    有明文。
二、原處分意旨略以：異議人即受處分（下稱異議人）前因數次
    違反道路交通管理處罰條例行為，因記違規點數於6 個月內
    累計達7 點，經原處分機關於民國97年8 月15日以北市裁罰
    字第裁00-00000000 號裁決吊扣駕照1 個月之處分，惟異議
    人並未聲明異議，且於該裁決確定後，逾期未到案繳送駕駛
    執照辦理吊扣，經原處分機關於98年3 月13日逕行註銷異議
    人之駕駛執照，詎異議人仍於98年3 月25日19時35分許駕駛
    車號068-EK號營業小客車，在臺北市○○街、玉門街口經警
    查獲舉發「駕駛執照業經註銷仍駕車」之違規，爰依道路交
    通管理處罰條例第21條第1 項第4 款規定，裁處異議人罰鍰
    9,000元等語。
三、異議人聲明異議意旨略以：伊並未收到通知，不知駕駛執照
    已遭註銷，爰請撤銷免罰云云。
四、本院查：
(一)、異議人於前揭時、地駕駛營業用小客車，遭警舉發駕駛執照
    業經註銷仍駕駛車輛之事實，惟異議人所不否認，並有臺北
    市政府警察局舉發違反道路交通管理事件通知單影本乙紙在
    卷可稽（附於本院卷第6頁），應甚明確，堪以認定。
(二)、又查，異議人前因「跨越雙白線行駛」、「違規左轉」、「
    超速」及「直行車佔用轉彎車道」等多項違反道路交通管理
    處罰條例之行為，經裁罰並記違規點數，於6 個月內累計達
    6 點以上（共7 點），原處分機關遂依道路交通管理處罰條
    例第63條第3 項規定，於97年8 月15日以北市裁罰字第裁00
    -00000000 號裁決書裁處異議人吊扣駕照1 個月，且應於97
    年9 月14日前繳送駕駛執照之處分，並於97年8 月22日將該
    裁定向臺北市○○區○○街50號4 樓地址送達，因未會晤異
    議人或其他得受領之人，乃將該裁決書寄存在臺北保安61支
    局，並在上開應送達地址之門首及信箱等處黏貼通知單等情
    ，有上開裁決書及送達證書影本各乙紙附卷可考（附於本院
    卷第9 頁至第10日），而查上開地址確為異議人之實際住所
    ，業據異議人於本件聲明異議狀上供承明確（參見本院卷第
    4 頁），是應認上開裁決書已合法寄存送達異議人。至異議
    人辯稱其因駕駛計程車早出晚歸，信件均由房東處理，並未
    收到掛號云云，核與前揭裁決係因郵寄後，未能會晤任何得
    領受之人，乃改採寄存方式送達，並已在門首及信箱放置通
    知之事實不符，並不足採。而該裁決既已合法送達，而異議
    人復未於法定期間對該裁決聲明異議，應認該裁決業已確定
    生效，即異議人應依該裁決內容遵期繳送駕駛執照至原處分
    機關。
(三)、又按汽車駕駛人經處分吊扣駕駛執照，而不依裁決繳送駕駛
    執照者，按其吊扣期間加倍處罰，仍不依限期繳送駕駛執照
    者，吊銷其駕駛執照；又經吊銷駕駛執照者，如不繳送駕駛
    執照，由公路主管機關逕行註銷駕駛執照，道路交通管理處
    罰條例第65條第1 項，定有明文。經查，前揭裁決業經載明
    異議人如未於97年9 月14日繳送駕駛執照，自97年9 月15日
    易處吊扣駕照2 個月，如於97年9 月29日前未繳送駕駛執照
    者，自97年9 月30日起易處吊銷，並逕行註銷駕駛執照，而
    異議人迄至97年9 月29日前均未繳送駕駛執照，原處分機關
    乃於98年3 月13日逕行註銷異議人之駕駛執照，揆諸前揭說
    明，於法並無不合。
(四)、從而，異議人之駕駛執照既已於98年3 月13日遭註銷，異議
    人仍於98年3 月25日19時35分許駕駛車號068-EK號營業小客
    車，核其所為，即已該當道路交通管理處罰條例第21條第1
    項第4 款之違規行為。
五、綜上，本案違規事實事證明確，堪以認定，原處分機關援引
    首揭規定，裁處異議人罰鍰9,000 元，認事用法均無違誤，
    本件異議為無理由，應予駁回，爰應依道路交通案件處理辦
    法第19條，裁定如主文。
中    華    民    國    98    年    4     月    10    日
                     交通法庭法  官  吳祚丞
以上正本證明與原本無異。
如不服本裁定應於收受正本後5日，向本院提出抗告書狀。
                            書記官  陳紀元
中    華    民    國    98    年    4     月    10    日


司法院資訊處製作；財團法人民間司法改革基金會備份。
